# 实物减资的处理

提问人：412436786 时间：2019-01-17 23:19:15
背景：A公司是国有独资企业，持有 B公司 100%股权，B 公司持有C公司 100%股权。三级均为 100%.
案例：A 公司拟实物减少对B 公司的投资，实物是 B 持有 C的长期股权投资。
实物减资完成后，B 公司：
借：实收资本；贷：长期股权投资。
C 公司则直接变为 A 公司的子公司。
实物减资是以 930 为基准日按 C 公司净资产减少注册资本，假定是 100元。实际公司交割是日 1231 。
问题：
1 、B 公司个别报表：长投历史成本 120 ，减少的注册资本是 100 ，那个别报表差异 20 是做资本公积还是投资收益？？理由？
2 、B 公司合并报表：如果过渡期损益归 B 公司，那减少的注册资本仍然是100 ，而 1231 的净资产变成了 90 ，合并层面做资本公积还是投资收益？同问题 1 ？
3 、B公司合并报表：如果过渡期损益归 A公司，那B 公司在 930 以后不享有回报，可以直接视同在 930 丧失控制权吗？
案例的模型比较简单，但是问题我没想明白。恳请诸位大神指点一下。
@陈版主 ~ 感谢！非常感谢！！！

回答人：chenyiwei
1 、B 的个别报表，相当于以实物资产向母公司分配，因此该差额 20 减少资本公积（资本溢价）。资本公积（资本溢价）不足冲减的，调整留存收益。
2 、此情形下合并报表层面减少净资产 90 ，与所减少的实收资本 100 的差异 10 贷记资本公积（资本溢价）。
3 、不可以。在交割日才丧失控制权。

提问人：412436786 时间：2019-01-18 09:12:13
谢谢陈版主的指点，1-2 明白了。针对第 3 个问题：
① 不论过渡期损益归属于谁，交割期的利润都应当纳入 B公司合并报表？
② 如果利润归属于 A 公司，那交割期的利润怎么传递给 A 公司呢？因为这里没办法调整交易对价啊？
③ 如果交割日净资产是 120 ，减少的实收资本是 100 ，那是不是有变相抽逃出资的嫌弃？@ 恳请版主指点啊

回答人：chenyiwei
1 、是。 2 、A 以同样对价取得了更多的标的公司可辨认净资产，相应减少商誉。 3 、这要看减资的相关安排是否合规。